【裁判字號】    92,交簡上,8
【裁判日期】    920717
【裁判案由】    業務過失傷害
【裁判全文】
臺灣嘉義地方法院刑事判決                          九十二年度交簡上字第八號
    上  訴  人
    即  被  告  甲○○
右列上訴人因業務過失傷害案件，上訴人不服本院簡易庭中華民國九十二年二月二十
七日所為之九十一年度交簡字第一四七九號第一審判決（台灣嘉義地方法院檢察署檢
察官聲請簡易判決處刑案號：九十一年度偵字第五三一二號），提起上訴，本院管轄
之第二審合議庭判決如左：
    主  文
上訴駁回。
    事  實
一、甲○○以駕車外出販售早餐為業，駕駛為其附隨業務，於民國九十一年四月十五
    日上午，駕駛車牌號碼ＲＷ─４４１７號自用小貨車，自家中出發欲前往嘉義縣
    中洋仔工業區販售早點，於該日七時許，沿嘉義縣一六六縣道由西往東行使，途
    經嘉義縣民雄鄉山中村一三二之四號前，本應注意汽車駕駛時，應注意車前狀況
    隨時採取必要之安全措施，且不得超速行駛，而依當時天候晴、晨間暮光，路面
    乾燥、無缺陷、無障礙物，視距良好，並無不能注意之情形，竟疏未注意遵守上
    開規定，仍貿然以時速約六十公里之速度超速行駛，適有乙○○騎乘腳踏車於同
    一路段、甲○○之前方行駛，甲○○因煞車不及撞上乙○○，致乙○○受有頭部
    外傷、腦震盪、腰錐二、三節壓迫性骨折之傷害，嗣經乙○○之子鄭吉雄報警，
    始知上情。
二、案經乙○○訴由嘉義縣警察局民雄分局報請台灣嘉義地方法院檢察署檢察官偵查
    後聲請簡易判決處刑。
    理  由
一、訊據上訴人甲○○固坦承自後撞擊告訴人乙○○，並致乙○○頭部受到擦傷，惟
    矢口否認本案車禍之發生自己有何過失及造成乙○○腦震蕩及腰椎骨之傷害，辯
    稱：是乙○○自己騎車騎到中間，腦震蕩和腰椎骨部分之傷害，不是我造成的云
    云。經查：
    （一）上訴人確於九十一年四月十五日上午七時許駕駛前揭自小客車外出販售早
          點，而於嘉義縣民雄鄉山中村一三二之四號前與乙○○發生車禍等情，除
          據上訴人於警訊、偵查及本院調查時自白外（見警卷第一、二頁；偵查卷
          第六、七頁、本院卷第十五頁），並經告訴人乙○○指述甚詳，復有道路
          交通事故調查報告表一份及現場照片八張在警卷第七、十一至十四頁可證
          ，足佐被告前開自白與事實相符，堪以採信。
    （二）而告訴人確因本件車禍受有頭部外傷、腦震盪、腰錐二、三節壓迫性骨折
          之傷害，此有財團法人嘉義基督教醫院診斷證明書一紙附卷可參，且經原
          審向該院函詢告訴人所受之傷害是否為車禍所致，該院回函稱：「病患於
          民國九十一年四月十五日七時六分至急診，當日檢查後發現有後枕部血腫
          ，背痛與左手擦挫傷，其診斷為頭部外傷，腦震蕩、腰椎二、三、五節壓
          迫性骨折（但第五節應為舊傷）：：」此有該（九十二）嘉基醫字第００
          五０號函一紙附於原審卷第十六頁可參，上訴人辯稱告訴人腦震盪及腰椎
          骨之傷害，並非肇因於車禍，顯無足採。
二、按行車速度，依標誌或標線之規定；汽車行駛時，駕駛人應注意車前狀況及兩車
    併行之間隔，並隨時採取必要之安全措施。道路交通安全規則第九十三條第一項
    、第九十四條第三項定有明文，本案案發之道路為乾燥之瀝青路面，被告之煞車
    痕為１５．１及１５．５公尺，依汽車煞車距離、行車速度及道路摩擦係數對照
    表所示，上訴人之車速應為每小時五十公里至六十公里之間，而該處之速限為每
    小時五十公里，此觀諸道路事故調查報告表自明，再者，告訴人所騎乘腳踏車乃
    後方受損，而上訴人所駕駛之自小客車係右前方受損，依此車損狀況顯示，應係
    上訴人駕車自後撞擊告訴人，依前揭各情顯示，本案車禍之發生實乃因上訴人未
    注意車前狀況且超速行駛，以致煞車不及而撞擊告訴人腳踏車，而依當時之情形
    ，天候晴、晨間暮光，路面乾燥、無缺陷、無障礙物，視距良好，並無不能注意
    之情形，竟疏未注意遵守上述規定，貿然以每小時五十至六十公里之速度超速行
    駛，其具有過失甚明，且本件車禍肇事責任經送請臺灣省嘉雲區車輛行車事故鑑
    定委員會及臺灣省車輛行車事故鑑定委員會鑑定結果，均亦同此認定，有臺灣省
    嘉雲區車輛行車事該故鑑定委員會九十一年十月十五日嘉鑑字第九一一一一六號
    函、臺灣省車輛行車事故鑑定委員會九十二年六月十九日府覆議字第九二一０四
    九三號函及其所附之鑑定意見書一份附卷可稽。又被害人因本件車禍受如前述之
    傷害，足見被告之過失行為與告訴人受傷間具有相當因果關係，是本件事證明確
    ，被告犯行堪以認定。
二、核被告所為，係犯刑法第二百八十四條第二項前段之罪。原審依據刑事訴訟法第
    四百四十九條第一項、第四百五十四條第二項，刑法第二百八十四條第二項前段
    、第四十一條第一項前段、罰金罰鍰提高標準條例第一條前段、第二條，量處上
    訴人有期徒刑六月，並諭知易科罰金之折算標準，核其認事用法尚無不合，量刑
    亦甚妥適。上訴意旨稱自己並無過失，且未造成告訴人腦震盪及腰椎骨傷害而指
    摘原判決不當為無理由，應予駁回。
據上論斷，應依刑事訴訟法第四百五十五條之一第一項、第三項、第三百六十八條，
判決如主文。
本案經檢察官陳鈴香到庭執行職務
中      華      民      國    九十二    年     七     月    十七    日
                                臺灣嘉義地方法院交通法庭
                                審判長  法  官   沈  福  財
                                        法  官   林  福  來
                                        法  官   康  存  真
右正本證明與原本無異。
本件不得上訴。
中      華      民      國    九十二    年     七     月    十七    日
                                        書記官   林  美  芳


司法院資訊處製作；財團法人民間司法改革基金會備份。
